臺灣板橋地方法院刑事判決　　　　　　 100年度訴字第1201號
　　　　　　　　　　　　　　　　　　 100年度訴字第1757號
公　訴　人　臺灣板橋地方法院檢察署檢察官
被　　　告　謝有益
上列被告因違反毒品危害防制條例案件，經檢察官分別提起公訴
（100 年度毒偵字第1891號、100 年度毒偵字第2713號），由本
院合併審理，被告就被訴事實為有罪之陳述，經告知簡式審判程
序之旨，並聽取被告與公訴人之意見後，本院合議庭裁定由受命
法官獨任進行簡式審判程序，本院判決如下：
    主  文
謝有益犯施用第一級毒品罪，累犯，處有期徒刑捌月；扣案含第
一級毒品海洛因成分之香菸壹支，沒收銷燬之。又犯施用第一級
毒品罪，累犯，處有期徒刑捌月；扣案之第一級毒品海洛因壹包
（含包裝袋，驗前淨重零點貳貳參公克、驗後淨重零點貳貳貳公
克），沒收銷燬之。應執行有期徒刑壹年貳月；扣案含第一級毒
品海洛因成分之香菸壹支、第一級毒品海洛因壹包（含包裝袋，
驗前淨重零點貳貳參公克、驗後淨重零點貳貳貳公克），均沒收
銷燬之。
    事  實
一、謝有益前於民國80年間，因麻醉藥品管理條例、肅清煙毒條
    例、傷害、妨害公務等案件，經法院判處應執行有期徒刑8
    年，又於83年間，因違反麻醉藥品管理條例、肅清煙毒條例
    、藥事法等案件，經法院判處有期徒刑5 月、3 年2 月、6
    月，應執行有期徒刑4 年確定，上開兩案接續執行，而於假
    釋期間之94年間，再犯偽造文書案件，經法院判處有期徒刑
    3 月，而撤銷假釋，接續執行殘刑有期徒刑2 年4 月13日，
    並於97年10月19日縮短刑期執行完畢。另於94年間，因施用
    毒品案件，經本院裁定送觀察、勒戒後，認有繼續施用毒品
    之傾向，再裁定令入戒治處所施以強制戒治，嗣因強制戒治
    已滿6 月，經評定戒治處遇成效合格，無繼續強制戒治之必
    要，於95年7 月3 日自新店戒治所執行完畢釋放，由臺灣板
    橋地方法院檢察署檢察官以95年度戒毒偵字第268 號不起訴
    處分確定。詎謝有益仍不知悔改，竟分別基於施用第一級毒
    品之犯意，於下列時間、地點，分別施用第一級毒品海洛因
    ，經警查獲：
  (一)於100 年2 月27日晚間11時許，在新北市蘆洲區○○○路某
    處，以將第一級毒品海洛因摻入香菸後，吸食含有海洛因成
    分煙氣之方式，施用第一級毒品海洛因1 次，而於100 年2
    月28日下午5 時20分許，騎乘車號EHG-516 號輕型機車，行
    經新北市三重區○○○路與長元西街口，為警當場查獲，經
    徵得其同意採尿送驗結果呈嗎啡、可待因陽性反應，並扣得
    含第一級毒品海洛因之香菸1 支。
  (二)於100 年4 月4 日上午10時許，在新北市○○區○○路與三
    信路附近的公園，以將第一級毒品海洛因摻入香菸後，吸食
    含有海洛因成分煙氣之方式，施用第一級毒品海洛因1 次。
    嗣於100 年4 月5 日下午6 時許，在新北市○○區○○路二
    段78號3 樓，為警查獲，經徵得其同意採尿送驗結果呈嗎啡
    、可待因陽性反應，並扣得第一級毒品海洛因1 包（含包裝
    袋，驗前淨重0.223 公克、驗後淨重0.222 公克），始獲上
    情。
二、案經新北市政府警察局三重分局移送臺灣板橋地方法院檢察
    署檢察官偵查起訴。
    理  由
一、本件被告謝有益所犯均係死刑、無期徒刑、最輕本刑為3 年
    以上有期徒刑以外之罪，其於準備程序中就被訴事實為有罪
    之陳述，經本院告知簡式審判程序之旨，並聽取公訴人及被
    告意見後，合議庭裁定由受命法官獨任進行簡式審判程序，
    合先敘明。
二、訊據被告對於上揭時、地，先後2 次施用第一級毒品海洛因
    之犯罪事實，坦承不諱；而被告為警查獲所採之尿液檢體，
    均送台灣檢驗科技股份有限公司以酵素免疫分析法及氣相層
    析質譜儀法檢驗結果，均呈現嗎啡、可待因陽性反應，此有
    台灣檢驗科技股份有限公司100 年3 月18日濫用藥物檢驗報
    告暨新北市政府警察局三重分局查獲毒品案件被移送者姓名
    、代碼對照表（代號：C0000000號）、台灣檢驗科技股份有
    限公司100 年4 月21日濫用藥物檢驗報告暨新北市政府警察
    局三重分局查獲毒品案件被移送者姓名、代碼對照表（代號
    ：C0000000號）各1 份附卷可稽；扣案之香菸1 支與白色粉
    末1 包，均送交通部民用航空局航空醫務中心鑑驗之結果，
    該香菸1 支含第一級毒品海洛因成分，而白色粉末1 包則含
    有第一級毒品海洛因成分（驗前淨重0.223 公克、驗後淨重
    0.222 公克）無訛，此有交通部民用航空局航空醫務中心毒
    品鑑定書共2 份在卷可佐。從而，本案事證明確，被告上揭
    2次 施用第一級毒品之犯行，均堪認定，應予依法論科。
三、核被告所為，均係犯毒品危害防制條例第10條第1 項之施用
    第一級毒品罪。被告先後2 次持有第一級毒品後進而施用，
    其持有之低度行為均應為施用之高度行為所吸收，故均不另
    論其持有毒品罪。被告前因麻醉藥品管理條例、肅清煙毒條
    例、傷害、妨害公務等案件，經法院判處應執行有期徒刑8
    年，又因違反麻醉藥品管理條例、肅清煙毒條例、藥事法等
    案件，經法院判處應執行有期徒刑4 年確定，兩案接續執行
    ，復於假釋期間再犯偽造文書案件，經法院判處有期徒刑3
    月，而撤銷假釋，接續執行殘刑有期徒刑2 年4 月13日，並
    於97年10月19日執行完畢，有臺灣高等法院被告前案紀錄表
    1 份在卷可佐，是被告於有期徒刑執行完畢後，5 年內故意
    再犯本件有期徒刑以上之2 罪，均為累犯，應依法加重其刑
    。本院審酌被告前因施用毒品案件，經觀察、勒戒及強制戒
    治程序，由檢察官不起訴處分，再因施用毒品案件，經法院
    判刑確定，並執行完畢後，仍不知悛悔，再次施用毒品自戕
    其身，顯然缺乏戒絕毒品之決心，惟念及被告坦承先後2 次
    施用第一級毒品之犯罪事實，且其行為尚未害及他人，並斟
    酌被告之犯罪動機、手段、持有第一級毒品數量，以及被告
    之智識程度等一切情狀，分別量處如主文所示之刑，並定應
    執行刑如主文所示，以資懲儆。扣案之香菸1 支，既經交通
    部民用航空局航空醫務中心鑑驗內含第一級毒品海洛因成分
    ，且無從析離，而扣案之白色粉末1 包，亦經鑑定為第一級
    毒品海洛因無訛，已如前述，而該白色粉末包裝袋與其上殘
    留之第一級毒品海洛因，亦難以分析剝離，俱應依毒品危害
    防制條例第18條第1 項前段規定，不問屬於犯人與否，併宣
    告沒收銷燬之，至於送鑑耗損之海洛因粉末，既已滅失，自
    無庸再予宣告沒收銷燬之必要。
據上論斷，應依刑事訴訟法第273 條之1 第1 項、第299 條第1
項前段，毒品危害防制條例第10條第1 項、第18條第1 項前段，
刑法第11條、第47條第1 項、第51條第5款，判決如主文。
本案經檢察官黃睦涵到庭執行職務。
中    華    民    國   100    年    11    月    24    日
                  刑事第六庭  法  官  高增泓
以上正本證明與原本無異。
如不服本判決，應於收受送達後10日內向本院提出上訴書狀。
                              書記官  林政良
中    華    民    國   100    年    11    月    24    日
附錄本判決論罪科刑法條全文：
毒品危害防制條例第10條
施用第一級毒品者，處6月以上5年以下有期徒刑。
施用第二級毒品者，處3年以下有期徒刑。